Reunion 30/11

1 Punto

-finanzas
Han sobrado 549.52€ está ya todo cerrado y pagado hasta la asociación. Hay que pensar que uso le damos a eso.
Tal vez es demasiado apoyo para el año que viene. Este año se ha gastado 1000 y pico.

Benavides propone hacer una inversión, ya se ha gastado en la asociacion, este año no teniamos cuenta de ninguna asociacion por lo que los patrocinadores eran mas reacios.
Convendria tener un CIF de la asociacion.
Propone hacer inversion de la jornada invirtiendo entre 100 y 200€ para que alguien piense en la imagen de la jornada a 5 o 10 años, con esto se pueden producir cosas reutilizables, tipo rollups, o tener en la mesa de registro faldones.
Las acreditaciones con el colgante, no porque se suelen perder.

Prodriamos hacer mas movimientos despues del cierre, pero nosotros corremos con las responsabilidades.

Tenemos el prestamo inicial, despues los patrocinios, las papeletas, la compra de acreditaciones, premios, la primera impresion de carteles (el dinero de cultura se contempló como material, no como input), la impresion de los A8 (carteles), mas compras de premios, se compraron anuncios en las redes sociales, el pago del merchandising, mas carteles, mas papeletas, los carteles indicativos, impresiones para las jornadas, los ingresos de papeletas (750 con un gasto aprox de 60€, beneficios de 690€), el premio de concurso de bitnami, pago de la comida del ultimo dia, las 3 llamadas de seur (perdieron las acreditaciones) y no mucho mas.
En finanza deberían hacer un resumen para que el año que viene hagan una previsión. Se da un plazo de una semana para cerrarlo. Hay que preparar la entrega (documento) para firmar la entrega del dinero, a Benavides no le gusta tener el dinero hasta que no esté cerrado. 

El tema de los gastos (crear asociacion, logo, etc), ¿que parece? se congela, se invierte o se delega en la asociacion que se cree? Un gasto podria ser crear una cuenta de banco para tener ahí el dinero (140€ al año en Santander, pero se puede buscar cualquier otra), para finanzas ayudaria tener un cif y una cuenta corporativa, agilizaria mucho los patrocinios.
Parece bien que se invierta una parte en una estructura para años futuros.
Se dice que primero se invierta en crear la asociación, y que la asociación se encargue de gestionarla.

Este año problema en finanzas, ha habido descoordinacion entre tesoreria y finanzas por problemas de información, han saturado al coordinador en vez de enviar las peticiones al tesorero.
Este problema se soluciona poniendo al tesorero como coordinador de finanzas, opina el coordinador que no podria coordinar y gestionar las cuentas a la vez. Aunque se dice que con la cuenta se agilizaría bastante, dice el tesorero que no agilizaría mucho, sino que mas bien el fallo ha sido cuando se cerro un patrocinio, a el le llego tarde la informacion y habia descordinacion. 
Se propone resolver este asunto en una reunión interna de finanzas.

El tema de los premios de las redes sociales no están enviados, todavia no están cerradas las cuentas (No se han previsto estos problemas (ya que en las redes ha tocado en Murcia)).


-Logistica
Atencion a ponentes, deberia ser parte de programa ya que ha sido quien se han puesto en contacto con ellos, en atencion a ponentes estaban esperando mucho tiempo y en ciertos casos directamente iban los ponentes sin persona a quien preguntarle.
Con el tema de los moderadores, si el de atencion a ponente es el moderador mejor, ya que hay mas contacto ya que al final se le está liando al ponente, ahí habria mas trato personal. Se dice que programa podria recibirlo pero logistica ser la sombra, es imposible ser moderador de tus ponentes (los que has contactado), sería lo suyo mas bien pasar el contacto.
Piensa en programa que deberian recibirlo, pero luego logistica ser la sombra.
La figura de moderador deberia formar parte de logistica o de programa y que la gente tenga claro luego ese rol. Se ha echado en falta echar flores al moderador para darle vida a eso. Si se conoce un poco mejor al ponente luego se puede presentar mejor y nos enriquece a todos. Por una parte hay acuerdo y desacuerdo, digamos que el ponente estaría 5 minutos de contacto no podría aportar nada nuevo. Si sabe alguien que va a ser el moderador, con estar media hora antes hablando con el y tal, ya habria mas contacto.
Habría que hacer una página en plan de tareas para el año que viene, para que tengan en cuenta los problemas surgidos en este año.
Lo de moderacion no lo puede hacer el que contacta, lo de moderacion este año se ha hecho muy rápido, es mejor que se prevea (que se pida una bio al ponente).


El registro, la herramienta ha funcionado pero hay que ser mas estricto a la hora de apuntarse (Juan Gonzalez ha habido 3 personas), hay que refinarlo un poco.

Dicen que poner el maximo de 6 horas ha desincentivado que la gente asista a mas puntos, a ver si surgen ideas para resolver esto.
Se propone que se pueda dar mas valoracion a horas de trabajo mas que ha asistencia, se dice que no haya maximo de asistencia pero que cada hora de asistencia cuente menos.
Dio mala sensacion que habia ponentes buenos y aulas muy vacias, se deberia contactar antes con centros para traer mas alumnos a las ponencias.
El problema que hubo que no estaban cerradas las aulas de las ponencias entonces no se supo hasta la semana antes. No se sabia si iba a haber aforo para los alumnos menos para la gente de fuera.
Sería mejorable ya que el martes Estrella no pudo venir y se perdió casi la jornada entera.
Tambien dicen que por motivos de otros examenes tuvieron que irse para estudiar.

Los profesores de pgpi decreten que no hay clase para facilitar que la gente asista.
Es imposible que los 3 dias sean seguidos ya que es el horario. Pero se está hablando de hacer una especie de imaginática y para las clases de la escuela, de momento no es posible.

Benavides nos va a pasar una lista para ver las tareas que se pueden hacer y dar un diploma para los que hayamos hecho cosas para acreditar que hayamos hecho cosas. Para los que necesiten horas.


Punto 2 (Evidencias)

Está todo en orden, en principio si los alumnos han seguido las guias hoy es el ultimo dia para recibir las evidencias. Van a dejar un par de dias mas van a dejar una semana mas para la organización (pagos, etc) y cuando terminen los secretarios pues los entregarían 14 de diciembre y nosotros terminamos de redactar el excel final con la nota y las evidencias, el excel tiene 2 hojas con las columnas de las notas y otro con las evidencias.
Se le entregará el documento de horas extras que se concedieron en coordinación, y las asistencias de logistica. Todo en un mismo excel.
Debemos poner todo en una misma columna.
Cuando debemos preveemos entregar el excel, el 21, no vamos a tener las notas antes de navidades.
Tenemos que hacer el tema del sorteo, se hace un random deltante de todo el mundo y se va rotando el random para ir viendo las evidencias.
Cuantos paquetes de evidencias? Lo suyo es que no sea una biblia, sino un resumen (empatizar con el que corrige). Un parrafo.
Se propone poner un limite de 500 palabras para contar todo, si se pasa dividir en paquetes diferentes.
Se está explicando el procedimiento de como la presidencia va a subir las evidencias. El readme es para que Benavides vea a modo rápido los tiempos dedicados en ese paquete.
Las horas extras que se propusieron son firmes? Sí. Deben estar en una columna, debe estar el rol y la columna de horas bonus.

Punto 3 (Estructura (segundo cuatrimestre))

La intencion es doble, por una parte mantener la estructura viva de la jornada, ya de aqui al final del curso se pueden hacer actividades y la otra partes es para hacer semillero de investigacion, esta hecho para alumnos que quieren hacer una perqueña inmersion haciendo otras cosas mas alla de la carrera (temas de investigacion, topicos, etc).
Da un pequeño valor añadido al curriculum este semillero.
La operativa seria montar la asociacion (mucho papeleo), habria que hacer la renta, no se le puede dar el rol a una persona de cuarto, habria que preguntar cuanto cuesta una asesoria para mantener viva la asociación (universitaria o extrauniversitaria?) seria lo suyo universitaria ya que tendriamos un pequeño espacio donde las asociaciones para las jornadas, reuniones, etc. Si somos asociacion universitaria habria limite para pedir ayuda.
¿Como lo vemos? Nos va a contar lo de la asociacion, si es universitaria no puede haber derecho de admision, si quieren que sea solo de mujeres tiene que ser extrauniversitaria, si lo haces en la universidad hace falta 15 personas si es extrauniversitaria con 3 vale. Con 8 fundadoras ha sido una locura hacer actas. Hacer primero una extra y ya luego si se puede hacerla universitaria, si no es de la universidad el problema que existe es el domicilio de la asociacion, se tarda 4 meses para realizarlo. No se han visto muchas subvenciones. Se puede incorporar la extrauniversitaria a volverse universitaria, pero habria que pagar de nuevo el papeleo. Se puede hacer extra autonomica o estatal.
Se ha hecho a pulso (sin asesorias). Sin cuotas, sin dinero y sin nada. Las ayudas son finalistas, hay que decir antes para que fin es el dinero y si lo aprueban ya te dan el dinero y ha de emplearse en eso.
Esto al ser una asociacion muy light pues si cuesta menos de 50€ o 100€ al año pues se podria ver.
Hacer la asociacion se ve como una inversion que se va a pagar sola.

El tema de semillero, suscita interes? Transciende mas cosas que hacer el grado.

Hacer ponencias de 30 o 40 personas, grabarlo por video, algo "potente".
Para este cuatrimestre se propone hacer un par de charlas de algo (una en febrero y otra en abril). Con los contactos que se han generado se podria hacer buenas charlas.
Se podrian hacer un meeting mas distendido (en un bar o así).

Los alumnos seria quien mantenga viva la estructura, el profesorado estaria mas involucrado.
Se le propuso a los del scape room de hacer cosas de innovacion docente.
Otro ejemplo, una herramienta de investigacion que estan utilizando en tal... pues investigar esas herramientas.
Digamos que aunar herramientas e intereses.

En que formato nosotros iriamos a esas charlas? En tercero con DP no estarían pendiente.
-Por ejemplo hacerlas fechas posteriores a las entregas de asignaturas.
-Dicen que quizas no echarian cuenta, lo del bar seria un punto indispensable.
-Se propone hacer un taller para aprender algo o temas interesantes.
En tarragona hay un debate y cada persona dispone de dos cervezas, mas o menos el formato que se busca. Alli esisten unas 50 personas, se hace en la universidad, alli funciona.

Se pide a un grupo operativo para hacer este tipo de cosas, que se apunte el que quiera, hacer un grupo de trabajo, el tema de las charlas. David va a estar en la asociacion. Él tendría que mantener el tema de la asociación, pero va a intentar que algun profesor más intente entrar.
